# 求助陈老师，构成业务的业务单元收购溢价部分评估分摊的无形资产摊销，是否可以税....

提问人：圣斗士猴子 时间：2020-04-29 13:38:00
如题，
公司收购了一个构成业务的业务线，购买价格 5000 万（已支付），被收购的业务线净资产公允价值为 3000 万。公司对溢价部分 2000 万进行了分摊，其中 1000 万做了商誉， 1000 万做了无形资产-客户关系，这个 1000 万无形资产-客户关系是经过评估师评估的。自收购日起该无形资产已经开始正常摊销。
请问陈老师，这块无形资产的后续摊销是否可以税前抵扣？在收购日是否需要对这块无形资产-客户关系确认递延所得税负债？

回答人：chenyiwei
个人理解应可以税前扣除这部分无形资产摊销（但建议与主管税务机关沟通确认）。如果可以税前扣除的，则该无形资产的账面价值与计税基础相同，无需确认递延所得税负债。